Inventaris van het archief van het Ministerie van Oorlog: Stamboeken van Onderofficieren en Minderen van de Landmacht, 1813-1924
Nationaal Archief, Den Haag
- WAPEN DER ARTILLERIE
  - Artillerie van linie / Veldartillerie 1813-1841
    - Bataljons artillerie nationale militie
      - Bataljon artillerie nationale militie nr. 2
        - Stamboeken Bataljon artillerie nationale militie nr. 2, met namenklapper., 1814-1830; 561-563A
          - stamboeknummers 2580-3206, 1826-1830, 563
          - namenklapper, 1814-1830, 563A
      - Bataljon artillerie nationale militie nr. 3
        In 1814 opgericht als Bataljon artillerie landmilitie nr. 3. in de noordelijke Nederlanden. In 1841 opgegaan in het 3e Regiment Artillerie. Zie inv.nrs. 540-544 voor de periode 1814-1841.
      - Bataljon artillerie nationale militie nr. 4
        In 1814 opgericht als Bataljon artillerie landmilitie nr. 4. in de noordelijke Nederlanden. In 1841 opgegaan in het 1e Regiment Artillerie. Zie inv.nrs. 521-526 voor de periode 1814-1841.
        - Stamboeken Bataljon artillerie nationale militie nr. 4., 1814-1835; 564-565
          - stamboeknummers 1-819, 1814-1815, 564
            Dubbel van 521; maar 564 bevat minder gegevens!.
          - stamboeknummers 3501-4007, 1832-1835, 565
            Dubbel van 524.
      - Bataljon artillerie nationale militie nr. 5
        In 1815 opgericht als Bataljon artillerie nationale militie nr. 5. in de zuidelijke Nederlanden. In 1830 opgeheven: de (Noord-Nederlandse) manschappen overgegaan naar het Bataljon Vrijwillige Artilleristen.
        - Stamboeken Bataljon artillerie nationale militie nr. 5, met namenklapper., 1815-1830; 566-568A
          - stamboeknummers 1-1722, 1815-1821, 566
          - stamboeknummers 1723-2609, 1822-1826, 567
          - stamboeknummers 2610-3235, 1826-1830, 568
          - namenklapper, 1815-1830, 568A
      - Bataljon artillerie nationale militie nr. 6
        In 1815 opgericht als Bataljon artillerie nationale militie nr. 6. in de zuidelijke Nederlanden. In 1841 opgegaan in het 2e Regiment Artillerie. Zie inv.nrs. 533-537 voor de periode 1815-1841.
    - Bataljon vrijwillige artilleristen
      Opgericht in 1830; Opgeheven (1839).
      - Stamboeken Bataljon vrijwillige artilleristen, met namenklapper., 1830-1839; 569-571A
        - stamboeknummers 1-1175, 1830-1831, 569
        - stamboeknummers 1176-2226, 1832-1835, 570
        - stamboeknummers 2228-2765, 1836-1839, 571
        - namenklapper, 1830-1839, 571A
    - Bataljons treinsoldaten
      - Bataljon treinsoldaten van linie
        Opgericht in november 1813 te 's-Gravenhage als Artillerieveld- en transporttrein onder commando van D. Seitz. In 1816 omgezet in het Bataljon Artillerietrein nr. 1. Stamboek ontbreekt, zie inv.nr. 575.
      - Bataljon treinsoldaten nationale militie
        Opgericht in 1815. In 1816 omgezet in het Bataljon Artillerietrein nr. ?. Stamboek ontbreekt.
      - Bataljon Artillerietrein nr. 1
        Opgericht in november 1813 te 's-Gravenhage als Artillerieveld- en transporttrein onder commando van D. Seitz. In 1816 omgezet in het Bataljon Artillerietrein nr. 1. In 1819 zijn de drie treinbataljons verdeeld over de vier bataljons Veldartillerie.
        - Stamboeken Bataljon Artillerietrein nr. 1, met namenklapper., 1813-1818; 575-576A
          - stamboeknummers 3-2566, 1813-1817, 575
          - stamboeknummers 2576-2951, 1817-1818, 576
          - namenklapper, 1813-1818, 576A
      - Bataljon Artillerietrein nr. 2
        Opgericht 1815/1816. In 1819 zijn de drie treinbataljons verdeeld over de vier bataljons Veldartillerie.
        - Stamboeken Bataljon Artillerietrein nr. 2., 1816-1818; 577-578
          - stamboeknummers 1-1578, 1816-1818, 577
          - stamboeknummers 1579-1690, 1818, 578
      - Bataljon Artillerietrein nr. 3
        - Stamboeken Bataljon Artillerietrein nr. 3, met namenklapper., 1816-1818; 579-580A
          - stamboeknummers 1-1194, 1816-1817, 579
          - stamboeknummers 1195-1704, 1817-1818, 580
          - namenklapper, 1816-1818, 580A
      - 1e Bataljon Veldartillerie, Treincompagnie
        In 1819 ontstaan uit de drie Bataljons Artillerietrein en georganiseerd tot Treincompagnie bij het 1e Bataljon Veldartillerie.
        - Stamboeken 1e Bataljon Veldartillerie, Treincompagnie., 1813-1823; 581-582
          - stamboeknummers 1-1394, 1813-1821, 581
          - stamboeknummers 1395-2057, 1822-1823, 582
      - 2e Bataljon Veldartillerie, Treincompagnie
        In 1819 ontstaan uit de drie Bataljons Artillerietrein en georganiseerd tot Treincompagnie bij het 2e Bataljon Veldartillerie.
        - Stamboeken 2e Bataljon Veldartillerie, Treincompagnie., 1819-1823; 583-584
          - stamboeknummers 1-1253, 1819-1821, 583
          - stamboeknummers 1254-1830, 1822-1823, 584
      - 3e Bataljon Veldartillerie, Treincompagnie
        In 1819 ontstaan uit de drie Bataljons Artillerietrein en georganiseerd tot Treincompagnie bij het 3e Bataljon Veldartillerie.
        - Stamboeken 3e Bataljon Veldartillerie, Treincompagnie, met namenklapper., 1819-1823; 585-586A
          - stamboeknummers 1-1368, 1819-1821, 585
          - stamboeknummers 1369-1684, 1822-1823, 586
          - namenklapper, 1819-1823, 586A
      - 4e Bataljon Veldartillerie, Treincompagnie
        In 1819 ontstaan uit de drie Bataljons Artillerietrein en georganiseerd tot Treincompagnie bij het 4e Bataljon Veldartillerie.
        - Stamboeken 4e Bataljon Veldartillerie, Treincompagnie., 1819-1823; 587-588
          - stamboeknummers 1-1290, 1819-1821, 587
          - stamboeknummers 1291-1708, 1822-1823, 588
      - Bataljon Artillerie Transporttrein
        In 1823 ontstaan uit de vier treincompagnieën van de vier Bataljons Veldartillerie. In 1841 opgegaan in het 3e Regiment Artillerie.
        - Stamboeken Bataljon Artillerie Transporttrein, met namenklapper., 1823-1841; 545, 550-551B
          - 1823-1841, 545
          - 1823-1841, 550
          - 1823-1841, 551B
        - stamboeknummers 1- 651 namenklapper, 1831-1839; 589
    - Compagnieën Artillerie Werklieden
      - 1e Compagnie Artillerie Werklieden
        Opgericht 1819: ontbonden in 1847.
        - Stamboeken 1e Compagnie Artillerie Werklieden, met namenklapper., 1819-1845; 590-592A
          - stamboeknummers 1-177, 1819-1833, 590
          - stamboeknummers 178-305, 1834-1845, 591
          - namenklapper op inv.nrs. 590-592, 1819-1845, 592A
      - 2e Compagnie Artillerie Werklieden
        Opgericht 1819; na ontbinding in 1830 zijn de (Noord-Nederlandse) manschappen ingedeeld bij de 1e Compagnie.
        - Stamboek 2e Compagnie Artillerie Werklieden, met namenklapper., 1819-1830; 592-592A
          - stamboeknummers 1-143, 1819-1830, 592
          - namenklapper op inv.nrs. 590-592, 1819-1845, 592A
      - Compagnie (Artillerie) Werklieden
        - Stamboek Compagnie (Artillerie) Werklieden, stamboeknummers 1-171., 1831-1839; 593
  - Regimenten Artillerie 1841-1848
    - 1e Regiment Artillerie
      In 1841 geformeerd door samenvoeging van het Bataljon Veldartillerie nr. 1 en het Bataljon Artillerie Nationale Militie nr. 4. De 4e compagnie van dit regiment was van 1842-1855 bestemd om deel uit te maken van het Limburgs Bondscontingent en ging in 1845 over naar het 2e regiment Artillerie. In 1848 omgezet in het Regiment Veldartillerie. Zie inv.nrs. [514] 526-527, 1255-1257 voor de periode 1841-1848.
    - 2e Regiment Artillerie
      In 1841 geformeerd door samenvoeging van het Bataljon Veldartillerie nr. 3 en het Bataljon Artillerie Nationale Militie nr. 6. Hierin was van 1845-1848 een compagnie opgenomen, bestemd om deel uit te maken van het Limburgs Bondscontingent. In 1848 omgezet in het 2e Regiment Vestingartillerie. Zie inv.nrs. [528] 537-539, 1306-1308, voor de periode 1841-1848.
    - 3e Regiment Artillerie
      In 1841 geformeerd door samenvoeging van het Bataljon Artillerie Transporttrein en het Bataljon Artillerie Nationale Militie nr. 3. In 1848 omgezet in het 1e Regiment Vestingartillerie. Zie inv.nrs. [540] 550-551, 1328-133 voor de periode 1841-1848.
  - Veldartillerie 1848-1924
    - Regiment Veldartillerie
      In 1848 geformeerd uit:
      de 3 compagnieën veldartillerie van het 1e Regiment Artillerie en 1e compagnie van het 2e Regiment Artillerie (incl. het Limburgs Bondscontingent) alsook de compagnie transporttrein van het 3e Regiment Artillerie, ontbonden 1849, wederom ingesteld 1860.
      In 1876 is het Regiment Veldartillerie in het 1e en 2e Regiment Veldartillerie gesplitst. Zie inv.nrs.[514], [1255] 1256-1271 voor de periode 1848-1876.
    - 1e Regiment Veldartillerie
      In 1876 geformeerd uit het Regiment Veldartillerie.
      Deze serie stamboeken bevatten inschrijvingen van achtereenvolgens:
      Bataljon Artillerie van Linie nr. 1 1813-1819
      Bataljon Veldartillerie nr. 1 1819-1841
      Bataljon Artillerie Nationale Militie nr. 4 1814-1841
      1e Regiment Artillerie 1841-1848 Regiment Veldartillerie 1848-1876
      1e Regiment Veldartillerie 1876-1924.
      - Stamboeken 1e Regiment Veldartillerie, met namenklappers., 1813-1922; div.nrs.
        - stamboeknummers 1-1916, 1813-1821, 514
        - stamboeknummers 1917-3019, 1822-1826, 515
        - stamboeknummers 3020-3672, 1826-1829, 516
        - stamboeknummers 3673-4647, 1830-1831, 517
        - stamboeknummers 4648-5518, 1832-1834, 518
        - stamboeknummers 5519-6542, 1834-1836, 519
        - stamboeknummers 6543-7032, 1836-1841, 520
        - stamboeknummers 7033-8736, 1814-1821, 521
        - stamboeknummers 8737-9607, 1822-1826, 522
        - stamboeknummers 9608-10533, 1826-1832, 523
        - stamboeknummers 10534-11040, 1832-1835, 524
        - stamboeknummers 11041-12140, 1836-1840, 525
        - stamboeknummers 12150-13057, 1841-1842, 526
        - stamboeknummers 13058-14025, 1843-1845, 527
        - stamboeknummers 14026-15132, 1845-1847, 1255
        - stamboeknummers 15133-16975, 1847-1848, 1256
        - stamboeknummers 16976-17896, 1848-1851, 1257
        - stamboeknummers 17897-18873, 1851-1852, 1258
        - stamboeknummers 18874-19755, 1853-1854, 1259
        - stamboeknummers 19756-20694, 1854-1856, 1260
        - stamboeknummers 20695-21947, 1856-1859, 1261
        - stamboeknummers 21948-23172, 1859-1861, 1262
        - stamboeknummers 23173-23942, 1861-1864, 1263
        - stamboeknummers 23943-24872, 1864-1865, 1264
        - stamboeknummers 24873-26097, 1865-1867, 1265
        - stamboeknummers 26098-26945, 1867-1869, 1266
        - stamboeknummers 26946-28085, 1869-1870, 1267
        - stamboeknummers 28086-29272, 1870-1872, 1268
        - stamboeknummers 29273-30431, 1872-1874, 1269
        - stamboeknummers 30432-31396, 1874-1875, 1270
        - stamboeknummers 31397-32433, 1875-1878, 1271
        - stamboeknummers 32434-33207, 1878-1881, 1272
        - stamboeknummers 33208-34166, 1881-1882, 1273
        - stamboeknummers 34167-35213, 1883-1885, 1274
        - stamboeknummers 35214-36026, 1885-1887, 1275
        - stamboeknummers 36027-36815, 1888-1889, 1276
        - stamboeknummers 36816-37777, 1890-1892, 1277
        - stamboeknummers 37778-38715, 1892-1894, 1278
        - stamboeknummers 38716-39597, 1894-1896, 4504
        - stamboeknummers 39598-40423, 1896-1898, 4505
        - stamboeknummers 40424-41141, 1898-1900, 4506
        - stamboeknummers 41142-42241, 1901-1903, 4507
        - stamboeknummers 42242-43295, 1903-1905, 4508
        - stamboeknummers 43296-44468, 1905-1907, 4509
        - stamboeknummers 44469-45395, 1907-1909, 4510
        - stamboeknummers 45396-46086, 1909-1911, 4511
        - stamboeknummers 46087-47206, 1911-1913, 4512
        - stamboeknummers 47207-48176, 1913-1915, 4513
        - stamboeknummers 48177-49183, 1916-1917, 4514
        - stamboeknummers 49184-50214, 1918-1919, 4515
        - stamboeknummers 50215-51235, 1919-1920, 4516
        - stamboeknummers 51236-52328, 1920-1921, 4517
        - stamboeknummers 52329-53233, 1921-1922, 4518
        - namenklapper tot 1839, 527A
        - namenklapper 4e Bat.Art. N.M. tot 1841, 527B
        - namenklapper, 1841-1867, 1278A
        - namenklapper, 1868-1887, 1278B
        - namenklapper, 1888-1910, 4519
        - namenklapper, 1911-1922, 4520
      - Stamboeken 1e Regiment Veldartillerie, met namenklapper., 1893-1924; 2669-2684
        - stamboeknummers 38316-39409, 1893-1896, 2669
        - stamboeknummers 39410-40481, 1896-1899, 2670
        - stamboeknummers 40482-41580, 1899-1902, 2671
        - stamboeknummers 41581-42678, 1902-1904, 2672
        - stamboeknummers 42679-43772, 1904-1906, 2673
        - stamboeknummers 43773-44902, 1906-1908, 2674
        - stamboeknummers 44903-45920, 1908-1911, 2675
        - stamboeknummers 45921-46972, 1911-1913, 2676
        - stamboeknummers 46973-48071, 1913-1915, 2677
        - stamboeknummers 48072-49163, 1915-1917, 2678
        - stamboeknummers 49164-50271, 1917-1919, 2679
        - stamboeknummers 50272-51404, 1919-1920, 2680
        - stamboeknummers 51405-52532, 1920-1922, 2681
        - stamboeknummers 52533-53616, 1922-1924, 2682
        - stamboeknummers 53617-53727, 1924, 2683
        - namenklapper, 1910-1924, 2684
    - 2e Regiment Veldartillerie
      Opgericht in 1876, na splitsing van het oorspronkelijke Regiment Veldartillerie.
      - Stamboeken 2e Regiment Veldartillerie, met namenklapper., 1876-1922; 1279-1288, 4521-4535
        In de serie klappers is er een hiaat voor de periode 1876-1895; zie hiervoor inv.nr. 2700.
        - stamboeknummers 1-1027, 1876, 1279
        - stamboeknummers 1028-2089, 1876-1877, 1280
        - stamboeknummers 2090-3104, 1877-1880, 1281
        - stamboeknummers 3105-3941, 1880-1882, 1282
        - stamboeknummers 3942-4842, 1882-1884, 1283
        - stamboeknummers 4843-5648, 1884-1887, 1284
        - stamboeknummers 5649-6627, 1887-1889, 1285
        - stamboeknummers 6628-7317, 1889-1891, 1286
        - stamboeknummers 7318-8119, 1891-1893, 1287
        - stamboeknummers 8120-9003, 1893-1895, 1288
        - stamboeknummers 9004-9807, 1895-1897, 4521
        - stamboeknummers 9808-10908, 1897-1900, 4522
        - stamboeknummers 10909-12089, 1900-1903, 4523
        - stamboeknummers 12090-13143, 1903-1905, 4524
        - stamboeknummers 13144-14092, 1905-1907, 4525
        - stamboeknummers 14093-15047, 1907-1909, 4526
        - stamboeknummers 15048-15990, 1909-1911, 4527
        - stamboeknummers 15991-17071, 1911-1914, 4528
        - stamboeknummers 17072-18086, 1914-1916, 4529
        - stamboeknummers 18087-19246, 1916-1918, 4530
        - stamboeknummers 19247-20266, 1918-1919, 4531
        - stamboeknummers 20267-21320, 1919-1920, 4532
        - stamboeknummers 21321-22281, 1921-1922, 4533
        - stamboeknummers 22282-22897, 1922, 4534
        - namenklapper, 1895-1922, 4535
      - Stamboeken 2e Regiment Veldartillerie, met namenklappers., 1893-1924; 2685-2701
        - stamboeknummers 8068-9145, 1893-1896, 2685
        - stamboeknummers 9146-10209, 1896-1898, 2686
        - stamboeknummers 10210-11254, 1898-1901, 2687
        - stamboeknummers 11255-12302, 1901-1904, 2688
        - stamboeknummers 12303-13426, 1904-1906, 2689
        - stamboeknummers 13427-14613, 1906-1908, 2690
        - stamboeknummers 14614-15720, 1908-1911, 2691
        - stamboeknummers 15721-15767, 1911-1913, 2692
        - stamboeknummers 16758-17810, 1913-1916, 2693
        - stamboeknummers 17811-18880, 1916-1918, 2694
        - stamboeknummers 18881-19981, 1918-1919, 2695
        - stamboeknummers 19982-20941, 1919-1920, 2696
        - stamboeknummers 20942-22145, 1920-1922, 2697
        - stamboeknummers 22146-23131, 1922-1923, 2698
        - stamboeknummers 23132-23367, 1923-1924, 2699
        - namenklapper, 1876-1921, 2700
        - namenklapper, 1921-1924, 2701
    - 3e Regiment Veldartillerie
      Opgericht in 1881, samengesteld uit manschappen van het 1e en 2e Regiment Veldartillerie en van het Regiment Rijdende Artillerie.
      - Stamboeken 3e Regiment Veldartillerie, met namenklappers., 1881-1922; 1289-1295, 4536-4552
        - stamboeknummers 1-1266, 1881, 1289
        - stamboeknummers 1267-2120, 1881-1883, 1290
        - stamboeknummers 2121-3022, 1884-1886, 1291
        - stamboeknummers 3023-4036, 1886-1888, 1292
        - stamboeknummers 4037-4814, 1888-1890, 1293
        - stamboeknummers 4815-5832, 1890-1893, 1294
        - stamboeknummers 5833-6636, 1893-1895, 1295
        - stamboeknummers 6637-7423, 1895-1897, 4536
        - stamboeknummers 7424-8532, 1898-1900, 4537
        - stamboeknummers 8533-9250, 1900-1902, 4538
        - stamboeknummers 9251-10672, 1903-1905, 4539
        - stamboeknummers 10673-11496, 1905-1906, 4540
        - stamboeknummers 11497-12403, 1907-1908, 4541
        - stamboeknummers 12404-13244, 1908-1910, 4542
        - stamboeknummers 13245-14238, 1911-1913, 4543
        - stamboeknummers 14239-15176, 1913-1915, 4544
        - stamboeknummers 15177-16183, 1915-1917, 4545
        - stamboeknummers 16184-17308, 1917-1918, 4546
        - stamboeknummers 17309-18307, 1918-1919, 4547
        - stamboeknummers 18308-19365, 1920-1921, 4548
        - stamboeknummers 19366-20404, 1921-1922, 4549
        - namenklapper, 1881-1899, 4550
        - namenklapper, 1900-1919, 4551
        - namenklapper, 1919-1922, 4552
      - Stamboeken 3e Regiment Veldartillerie, met namenklappers., 1893-1924; 2702-2718
        - stamboeknummers 5561-6661, 1893-1895, 2702
        - stamboeknummers 6662-7789, 1895-1998, 2703
        - stamboeknummers 7790-8886, 1998-1901, 2704
        - stamboeknummers 8887-9994, 1901-1904, 2705
        - stamboeknummers 9995-11114, 1904-1906, 2706
        - stamboeknummers 11115-12212, 1906-1908, 2707
        - stamboeknummers 12213-13327, 1908-1911, 2708
        - stamboeknummers 13328-14435, 1911-1913, 2709
        - stamboeknummers 14436-15466, 1913-1915, 2710
        - stamboeknummers 15467-16528, 1915-1918, 2711
        - stamboeknummers 16529-17725, 1918-1919, 2712
        - stamboeknummers 17726-18877, 1919-1920, 2713
        - stamboeknummers 18878-20067, 1920-1922, 2714
        - stamboeknummers 20068-20869, 1922-1924, 2715
        - namenklapper, 1881-1909, 2716
        - namenklapper, 1909-1924, 2717
        - corveeërs 1-12, 1900-1914, 2718
    - 4e Regiment Veldartillerie
      - Stamboeken 4e Regiment Veldartillerie, met namenklapper., 1905-1922; 4553-4563
        - stamboeknummers 1-1056, 1905-1907, 4553
        - stamboeknummers 1057-2097, 1907, 4554
        - stamboeknummers 2098-3221, 1908-1910, 4555
        - stamboeknummers 3222-4226, 1910-1911, 4556
        - stamboeknummers 4227-5221, 1912-1915, 4557
        - stamboeknummers 5222-6286, 1915-1916, 4558
        - stamboeknummers 6287-7271, 1917-1918, 4559
        - stamboeknummers 7272-8280, 1918-1919, 4560
        - stamboeknummers 8281-9455, 1919-1921, 4561
        - stamboeknummers 9456-10786, 1921-1922, 4562
        - namenklapper, 1905-1922, 4563
      - Stamboeken 4e Regiment Veldartillerie, met namenklapper., 1905-1924; 2719-2729
        - stamboeknummers 1-891, 1905-1907, 2719
        - stamboeknummers 892-1991, 1907, 2720
        - stamboeknummers 1992-3107, 1907-1910, 2721
        - stamboeknummers 3108-4303, 1910-1912, 2722
        - stamboeknummers 4304-5442, 1912-1915, 2723
        - stamboeknummers 5443-6589, 1915-1917, 2724
        - stamboeknummers 6590-7793, 1917-1919, 2725
        - stamboeknummers 7794-9215, 1919-1920, 2726
        - stamboeknummers 9216-10407, 1920-1922, 2727
        - stamboeknummers 10408-11311, 1922-1924, 2728
        - namenklapper, 1905-1922, 2729
    - 5e Regiment Veldartillerie
      - Stamboek 5e Regiment Veldartillerie, met namenklapper., 1922; 4564-4565
        - stamboeknummers 1-528, 1922, 4564
        - namenklapper, 1922, 4565
      - Stamboek 5e Regiment Veldartillerie, met namenklapper., 1922-1924; 2730-2731
        - stamboeknummers 1-1011, 1922-1924, 2730
        - namenklapper, 1922-1924, 2731
    - 6e Regiment Veldartillerie
      - Stamboek 6e Regiment Veldartillerie, met namenklapper., 1922; 4566-4567
        - stamboeknummers 1-522, 1922, 4566
        - namenklapper, 1922, 4567
      - Stamboek 6e Regiment Veldartillerie, met namenklapper., 1922-1924; 2732-2733
        - stamboeknummers 1-988, 1922-1924, 2732
        - namenklapper, 1922-1924, 2733
    - 7e Regiment Veldartillerie
      - Stamboek 7e Regiment Veldartillerie, met namenklapper., 1922; 4568-4569
        - stamboeknummers 1-635, 1922, 4568
        - namenklapper, 1922, 4569
    - 8e Regiment Veldartillerie
      - Stamboek 8e Regiment Veldartillerie, met namenklapper., 1922; 4570-4571
        - stamboeknummers 1-430, 1922, 4570
        - namenklapper, 1922, 4571
      - Stamboek 8e Regiment Veldartillerie, met namenklapper., 1922-1924; 2734-2735
        - stamboeknummers 1-907, 1922-1924, 2734
        - namenklapper, 1922-1924, 2735
  - Vestingartillerie 1848-1924
    - 1e Regiment Vestingartillerie
      In 1848 geformeerd uit het 2e (en 1e) Regiment Artillerie tot 2e Regiment Vestingartillerie, waarin van 1848-1855 opgenomen een compagnie, bestemd om deel uit te maken van het Limburgs Bondscontingent. Dit 2e Regiment Vestingartillerie was samengesteld uit:
      de 4e, 5e, 7e, 8e, 9e en 12e compagnie van het 1e Regiment Artillerie en de 5e-14e compagnie van het 2e Regiment Artillerie. In 1852 werd hieraan toegevoegd de 4e compagnie van het 1e Regiment Vestingartillerie, terwijl de 4e, 6e en 7e compagnie van het 2e Regiment bij het 1e Regiment werden geplaatst.
      Van 1867-1878 was de Artillerie Instructiecompagnie als 1e compagnie bij dit Regiment ingedeeld. In 1878 zijn de regimenten vestingartillerie omgezet in afdelingen vestingartillerie. In 1881 zijn de Ie en IVe Afdeling Vestingartillerie samengevoegd tot het 1e Regiment Vestingartillerie. In 1922 opgeheven bij algehele reorganisatie van het wapen der artillerie.
      Bataljon Artillerie van Linie nr. 3 1814-1819
      Bataljon Veldartillerie nr. 3 1819-1841
      Bataljon Artillerie Nationale Militie nr. 6 1814-1841
      2e Regiment Artillerie 1841-1848
      2e Regiment Vestingartillerie 1848-1878 Ie Afdeling Vestingartillerie 1878-1881
      IVe Afdeling Vestingartillerie 1878-1881
      1e Regiment Vestingartillerie 1881-1922.
      - Stamboeken 1e Regiment Vestingartillerie, met namenklappers., 1814-1922; div.nrs.
        - stamboeknummers 1-1036, 1814-1821, 528
        - stamboeknummers 1037-2118, 1822-1825, 529
        - stamboeknummers 2119-2794, 1825-1829, 530
        - stamboeknummers 2795-3524, 1830-1834, 531
        - stamboeknummers 3525-4780, 1834-1841, 532
        - stamboeknummers 4781-6399, 1813-1821, 533
        - stamboeknummers 6400-7260, 1822-1826, 534
        - stamboeknummers 7261-8439, 1827-1831, 535
        - stamboeknummers 8440-9163, 1832-1838, 536
        - stamboeknummers 9164-10295, 1838-1841, 537
        - stamboeknummers 10296-11405, 1841-1843, 538
        - stamboeknummers 11406-12364, 1843-1845, 539
        - stamboeknummers 12365-13412, 1845-1847, 1306
        - stamboeknummers 13413-14513, 1847-1848, 1307
        - stamboeknummers 14514-15505, 1848-1850, 1308
        - stamboeknummers 15506-16408, 1850-1852, 1309
        - stamboeknummers 16409-17411, 1852-1855, 1310
        - stamboeknummers 17412-18286, 1855-1858, 1311
        - stamboeknummers 18287-19408, 1858-1861, 1312
        - stamboeknummers 19409-20379, 1861-1864, 1313
        - stamboeknummers 20380-21277, 1864-1866, 1314
        - stamboeknummers 21278-22382, 1867-1868, 1315
        - stamboeknummers 22383-23507, 1868-1870, 1316
        - stamboeknummers 23508-24559, 1870-1872, 1317
        - stamboeknummers 24560-25520, 1872-1874, 1318
        - stamboeknummers 25521-26400, 1874-1876, 1319
        - stamboeknummers 26401-27163, 1876-1878, 1320
        - stamboeknummers 27164-27965, 1878-1881, 1321